# 请教陈版：退税问题

提问人：跨度防护 时间：2020-02-12 18:20:20
1 、企业收到的城建税、印花税等的退税，是计入营业外收入还是冲减税金及附加？
2 、工程项目的咨询服务费是计入管理费用还是在建工程？

回答人：chenyiwei
1 、要注意区分退税的依据和来源：
（ 1 ）如果退税的依据是税法规定，由税务机关退还，取得税务机关开具的“税收收入退还书”等凭证的，则应冲减“税金及附加”；
（ 2 ）如果是依据当地政府的招商引资优惠政策，从当地财政（或者开发区平台公司等）获得退还的，则应作为政府补助处理，计入其他收益。
2 、应计入管理费用。一般不建议计入工程成本。因为在此类咨询支出发生时，可能对项目是否上马等问题尚未作出决定，故此类支出不符合资产的定义和确认条件。

提问人：跨度防护 时间：2020-02-13 09:55:50
请教陈版，对于问题 2 。项目已经在启动，咨询内容是具体细节的实施，此时也不能计入在建工程吗？

回答人：chenyiwei
这种情况的咨询费可以计入在建工程成本。